Inventaris van het archief van het Hoofdbestuur van het Staatsbedrijf der Posterijen, Telegrafie en Telefonie, 1940-1954
Nationaal Archief, Den Haag
- Centraal geregistreerde stukken, A
  - Correspondentie, I
    - PTT Algemeen, 5
      - Organisatie PTT, 5.2
        - Stukken betreffende beschrijvingsbrieven voor vergaderingen van de Commissie van Overleg (CvO) waarin onder andere zijn opgenomen de agenda en gesprekspunten van de desbetreffende vergaderingen, en inzake het al dan niet instellen van plaatselijke commissies van overleg, 1927-1941; 343; 1 pak
          Bevat een geografische kaart van de indeling van Nederland in telefoondistricten
        - Stukken betreffende het verstrekken van maandelijkse overzichten van mobilisatie-maatregelen aan de Postraad, het benoemen van leden van de Postraad, het opheffen en wederinstellen van de Postraad, het instellen van de PTT-Raad, het totstandkomen en uitvoeren van de PTT-Raadwet en -besluit, en de mogelijke instelling van een Bureau voor Controle en Advies, 1940-1954; 344; 1 pak
        - Stukken betreffende correspondentie met diverse Kamers van Koophandel over aangelegenheden met betrekking tot Posterijen, Telegrafie en Telefonie, 1942-1954; 345; 1 omslag
        - Stukken betreffende het uitgeven van gedenk- en ere-penningen, insignes en oorkonden door de PTT, 1946-1954; 346; 1 omslag
        - Stukken betreffende de instelling door de Nijverheidsraad van een vaste postcommissie, de samenstelling en taken van deze commissie, en onderwerpen die tijdens vergaderingen van deze commissie zijn of worden besproken, 1928-1931; 347; 1 omslag
        - Stukken betreffende het instellen, opheffen en wijzigen van afdelingen van het Hoofdbestuur en de daarmee verband houdende wijzigingen van taken, regelingen en bevoegdheden, 1939-1946; 348; 1 pak
          Bevat diverse eindrapporten van Commissies, organisatieschema's en beschikkingen.
        - Stukken betreffende het instellen, opheffen en wijzigen van afdelingen van het Hoofdbestuur en de daarmee verband houdende wijzigingen van taken, regelingen en bevoegdheden, 1947-1954; 349; 1 pak
        - Stukken betreffende het vaststellen van een regeling voor de behandeling van onbestelbare stukken bij het Hoofdbestuur der PTT, en het geven van richtlijnen aan de Postcheque- en Girodienst (PCGD) voor het samenstellen van maandrapporten, 1943-1953; 350; 1 omslag
        - Stukken betreffende het regelen van de bevoegdheden van de Directeur-Generaal, het delegeren van bevoegdheden door de Minister van Binnenlandse Zaken, de Kroon en de Directeur- Generaal, de gang van zaken met betrekking tot het ondertekenen van ministeriële stukken, en de vervanging van de Directeur-Generaal bij diens afwezigheid, 1943-1953; 351; 1 pak
        - Stukken betreffende de herdenking van het 50-jarig bestaan van het Hoofdbestuur der PTT in 1943, 352; 1 omslag
        - Stukken betreffende de herdenking van het 60-jarig bestaan van het Hoofdbestuur der PTT in 1953, 1952-1954; 353; 1 pak
        - Stukken betreffende de totstandkoming van het boek ter gelegenheid van het 60-jarig bestaan van het Hoofdbestuur der PTT in 1953, 1953-1954; 354; 1 pak
        - Jubileumboek ter gelegenheid van het 60-jarig bestaan van het Hoofdbestuur der PTT in 1953, 1954; 355; 1 pak
        - Stukken betreffende jubilea van de Post- en Telecom-kantoren te Oisterwijk en aan de N.Z. Voorburgwal te Amsterdam, 1949; 356; 1 omslag
        - Stukken betreffende de postbehandeling bij het Hoofdbestuur der PTT, 1946-1954; 357; 1 omslag
        - Stukken betreffende de overdracht van archieven van het Staatsbedrijf der PTT aan het Algemeen Rijksarchief, en het vernietigen van archieven, 1931-1954; 358; 1 pak
        - Stukken betreffende de gang van zaken bij de Secretarie en de Huisdrukkerij bij het Hoofdbestuur der PTT, 1937-1952; 359; 1 pak
          Bevat een exemplaar van het boek 'Verplaatsing en opslag binnen het bedrijf'.
        - Stukken betreffende de oprichting van de Stichting Centrale Documentatiedienst inzake Bedrijfsorganisatie (Stichting CDB), het lidmaatschap van het Internationaal Verbond voor Documentatie (Aslib/FID), de benoeming van dr. L. Neher als erelid van het Nederlands Instituut voor Documentatie en Registratuur (NIDER), en het Rijksinstituut voor Oorlogsdocumentatie, 1943-1954; 360; 1 omslag
        - Stukken betreffende voorlichting en de uitgave van periodieken door het Staatsbedrijf der PTT, 1940-1954; 361; 1 pak
        - Stukken betreffende de oprichting van de Coöperatieve Cantinevereniging van het Hoofdbestuur der PTT, 1943-1952; 362; 1 omslag
          Bevat de stichtingsbrief van de Cantine van het Hoofdbestuur der PTT, 1936
      - Uitvoering PTT-dienst, 5.3
        - Stukken betreffende aanschrijvingen en circulaires met uiteenlopende onderwerpen, 1940-1950; 363; 1 pak
        - Stukken betreffende de representatie en toegang tot PTT-gebouwen, 1940-1954; 364; 1 pak
        - Stukken betreffende de regelgeving voor het maken van dienstreizen naar het buitenland, 1946-1960; 365; 1 pak
          Bevat een verslag van een dienstreis naar de Verenigde Staten in 1949 van Higr. Dr. van Duuren en Inspecteur Perry, en rapporten van de Conferentie voor PTT-bibliothecarissen in 1953
        - Stukken betreffende de hoofdbestuursbesprekingen, de inspecteursvergaderingen, de districtshoofdenvergaderingen en de bijeenkomsten van de PTT-opsporingsdienst, 1940-1952; 366; 1 pak
        - Stukken betreffende de vorming van de postdistricten, 1952-1954; 367; 1 omslag
        - Stukken betreffende de Inspectiën der PTT, 1940-1954; 368; 1 pak
        - Stukken betreffende de PTT-dienst in de Tweede Wereldoorlog, en in de grenscorrectiegebieden na de Tweede Wereldoorlog, 1940-1952; 369; 1 pak
          Bevat kaarten waarop de grenscorrecties zijn aangegeven.
        - Stukken betreffende de openstelling van de kantoren en de dienstuitvoering van de PTT tijdens de Tweede Wereldoorlog, 1940-1944; 370; 1 pak
        - Stukken betreffende het geven van inlichtingen, 1942-1954; 371; 1 omslag
        - Stukken betreffende de rangschikking en classificatie van de hoofdkantoren der PTT, 1940-1954; 372; 1 pak
          Bevat een rapport van de Classificatiecommissie.
        - Stukken betreffende de rangschikking en classificatie van de hulpkantoren der PTT, 1940-1953; 373; 1 pak
          Bevat verslagen van de Commissie tot het geven van advies inzake herziening van de grondslagen voor de classificatie van de hulpkantoren, en een rapport van de Classificatiecommissie.
        - Stukken betreffende propaganda ten behoeve van derden in PTT-kantoren, 1942; 374; 1 omslag
        - Stukken betreffende de openstelling, vestiging, omzetting en opheffing van PTT-kantoren, 1940-1953; 375; 1 pak
        - Stukken betreffende het houden van inzamelingsacties ten behoeve van maatschappelijke doeleinden, 1941-1954; 376; 1 omslag
        - Stukken betreffende de personeelsformatie op PTT-kantoren, 1950-1954; 377; 1 omslag
          Bevat een rapport inzake het formatie-onderzoek van de afdeling Controle op de aanmaak en de verstrekking van de zegelwaarden, enz. te Haarlem, 1950
        - Stukken betreffende de vernietiging van de mobilisatie-gegevens, 1940; 378; 1 omslag
        - Stukken betreffende ressortwijzigingen van PTT-kantoren, 1944-1955; 379; 1 omslag
        - Stukken betreffende de openstelling, de opheffing en de vestiging van bijpost- en telegraafkantoren der PTT, 1933-1954; 380; 1 pak
        - Stukken betreffende PTT-kantoren en PTT-stations op het platteland, 1937-1955; 381; 1 pak
        - Stukken betreffende de dienstuitvoering van de PTT onder bijzondere omstandigheden, 1940-1953; 382; 1 pak
        - Stukken betreffende de bemoeiïngen van de PTT met en de gevolgen voor haar dienst van de Watersnoodramp van 1 februari 1953, 1953-1954; 383; 1 pak
          Bevat een aantal foto's van de ramp en van de verschenen watersnoodpostzegels, 1953
        - Aanvullende stukken betreffende de gevolgen van de Watersnoodramp van 1 februari 1953, 1953-1956; 384; 1 pak
        - Stukken betreffende de administratie van de PTT-dienst, 1940-1954; 385; 1 omslag
          Bevat een rapport van de Commissie voor samenstelling van een Archiefcode, 1941
        - Stukken betreffende de herdenking van de telefoonstaking van 26 maart 1945, 1946; 386; 1 omslag
        - Stukken betreffende het PTT-verkeer met het buitenland, 1945-1949; 387; 1 omslag
      - Tarieven PTT, 5.4
        - Tarieven algemeen, 5.4.1
          - Stukken betreffende het algemeen beleid ten aanzien van de PTT-tarieven, 1942-1954; 388; 1 omslag
        - Tarieven post, 5.4.2
          - Stukken betreffende algemene en internationale posttarieven, 1928-1953; 389; 1 pak
          - Stukken betreffende lokale posttarieven, 1946-1956; 390; 1 pak
          - Stukken betreffende de tarieven voor grensverkeer met België en Duitsland, 1940-1954; 391; 1 omslag
          - Stukken betreffende de tarieven voor antwoord-coupons, 1940-1948; 392; 1 omslag
          - Stukken betreffende de tarieven voor briefkaarten, 1951; 393; 1 omslag
          - Stukken betreffende de tarieven voor drukwerk, 1927-1954; 394; 1 pak
          - Stukken betreffende de tarieven voor abonnementen, 1940-1949; 395; 1 omslag
          - Stukken betreffende de tarieven voor het verspreiden van ongeadresseerde stukken, 1940-1951; 396; 1 omslag
          - Stukken betreffende de tarieven voor recht wegens expresse- stukken, 1941-1949; 397; 1 omslag
          - Stukken betreffende de tarieven voor luchtpost, 1940-1954; 398; 1 pak
          - Stukken betreffende de tarieven voor het verzenden van nieuwsbladen en tijdschriften, 1940-1955; 399; 1 omslag
          - Stukken betreffende de tarieven voor pakketpost, 1946-1954; 400; 1 omslag
          - Stukken betreffende de tarieven voor kwitanties van de PTT, 1944-1953; 401; 1 omslag
          - Stukken betreffende de tarieven voor giro-overschrijvingen, 1952-1953; 402; 1 omslag
          - Stukken betreffende de tarieven voor postwissels, 1948-1952; 403; 1 omslag
          - Stukken betreffende de tarieven voor zakenpapieren, 1949-1956; 404; 1 omslag
        - Tarieven telegrafie, 5.4.3
          - Stukken betreffende algemene en internationale tarieven voor telegrafie, 1940-1955; 405; 1 pak
            Bevat een verslag van de Commissie van advies betreffende de afschrijvingen bij het Staatsbedrijf der PTT, alsmede opmerkingen en aanvullingen bij de processen-verbaal van de Internationale telegraafconferentie te Parijs 1925
          - Stukken betreffende de telegraaftarieven in Europa, 1943-1945; 406; 1 omslag
          - Stukken betreffende de tarieven voor perstelegrammen, 1947; 407; 1 omslag
          - Stukken betreffende de tarieven en voorwaarden voor de telex, 1942-1953; 408; 1 pak
        - Tarieven telefonie, 5.4.4
          - Stukken betreffende algemene en internationale tarieven voor telefonie, 1940-1954; 409; 1 pak
            Bevat een rapport inzake de ongunstige relaties in het telefoonverkeer tussen de sectoren en de netten, 1954
          - Stukken betreffende de tarieven voor lokale telefoongesprekken, 1940-1948; 410; 1 omslag
          - Stukken betreffende de tarieven voor de interlokale telefoongesprekken, 1936-1952; 411; 1 omslag
          - Stukken betreffende de tarieven voor telefoonaansluitingen ten behoeve van de luchtbescherming, 1940; 412; 1 omslag
          - Stukken betreffende de tarieven en voorwaarden voor telefoon-aansluitingen, 1940-1953; 413; 1 pak
          - Stukken betreffende de tarieven voor de particuliere verbindingen, 1954; 414; 1 omslag
          - Stukken betreffende de tarieven voor de doorverbindingen ten behoeve van de luchtbescherming, 1941; 415; 1 omslag
          - Stukken betreffende de tarieven voor telefoongesprekken onder bijzondere omstandigheden, 1940-1953; 416; 1 omslag
          - Stukken betreffende de tarieven voor telefoongesprekken in het grensverkeer, 1950; 417; 1 omslag
          - Stukken betreffende de tarieven voor wekinrichtingen, 1941; 418; 1 omslag
          - Stukken betreffende de tarieven voor huistelefooninstallaties, 1946; 419; 1 omslag
          - Stukken betreffende de tarieven voor de telefonische boodschappendienst, 1954-1955; 420; 1 omslag
        - Tarieven draadloze telegrafie en telefonie, 5.4.5
          - Stukken betreffende algemene en internationale tarieven voor draadloze telegrafie, 1945-1954; 421; 1 omslag
          - Stukken betreffende de tarieven voor de uitseining van radio-telegrafische berichten, 1947-1948; 422; 1 omslag
          - Stukken betreffende algemene en internationale tarieven voor draadloze telefonie, 1945-1953; 423; 1 pak
          - Stukken betreffende de tarieven en voorwaarden voor radio-distributie-aansluitingen en de draadomroep, 1942-1955; 424; 1 pak
          - Stukken betreffende de tarieven voor mobilofonie, 1951-1954; 425; 1 omslag
      - Reclame, 5.5
        - Stukken betreffende de reclame en voorlichting op PTT-gebied, 1927-1953; 426; 1 pak
      - Postmuseum, 5.6
        - Stukken betreffende de stichting "Het Nederlands Post-museum", 1940-1955; 427; 1 pak
      - Censuur en militaire zaken, 5.7
        - Stukken betreffende de censuur voor de post-, radio-, telegraaf- en telefoondienst, 1940-1947; 428; 1 pak
        - Stukken betreffende regelingen en de dienstuitvoering tijdens de eerste helft van de Tweede Wereldoorlog, 1940-1943; 429; 1 pak
        - Stukken betreffende de toestand op de PTT-kantoren tijdens de Tweede Wereldoorlog, en inzake oorlogsschade, het herstel en de bezettingsregelen na de Tweede Wereldoorlog, 1944-1955; 430; 1 pak
          Bevat de verslagen van vergaderingen van "The Netherlands Joint Communications Board" van 1945-1946
        - Stukken betreffende de toestand op de PTT-kantoren in Nederland tijdens de eerste twee maanden van de Tweede Wereldoorlog in plaatsen beginnend met de letter A, 1940; 431; 1 pak
        - Stukken betreffende de toestand op de PTT-kantoren in Nederland tijdens de eerste twee maanden van de Tweede Wereldoorlog in plaatsen beginnend met de letters B t/m H, 1940; 432; 1 pak
        - Stukken betreffende de toestand op de PTT-kantoren in Nederland tijdens de eerste twee maanden van de Tweede Wereldoorlog in plaatsen beginnend met de letters K t/m W, 1940; 433; 1 pak
        - Stukken betreffende de toestand op de PTT-kantoren in Nederland tijdens de eerste twee maanden van de Tweede Wereldoorlog in plaatsen beginnend met de letters Y t/m Z, 1940; 434; 1 pak
          Bevat een historisch overzicht inzake afwijkingen van normale regelingen, extra getroffen maatregelingen, feiten, gebeurtenissen, e.d. welke zich van 10 mei t/m 30 juni 1940 bij de PTT hebben voorgedaan".
        - Stukken betreffende nachtvergunningen voor het verblijf op straat in de Tweede Wereldoorlog, 1945; 435; 1 omslag
        - Stukken betreffende het evacueren van PTT-diensten en haar personeel in de eerste helft van de Tweede Wereldoorlog, 1940-1942; 436; 1 pak
          Bevat plattegronden inzake de verplaatsing van het Hoofdbestuur der PTT naar Arnhem van 1942-1944
        - Stukken betreffende het evacueren van PTT-diensten en haar personeel in en na de tweede helft van de tweede wereldoorlog, 1943-1946; 437; 1 pak
        - Stukken betreffende overtredingen in verband met het verkrijgen van voedsel gedurende de Tweede Wereldoorlog, 1941-1945; 438; 1 omslag
    - Postcheque- en Girodienst en nevendiensten, 6
      - Postcheque- en Girodienst (PCGD), 6.1
        - Stukken betreffende het aanvullen, wijzigen en uitvoeren van de Girowet 1936, 1940-1954; 439; 1 omslag
        - Stukken betreffende de rechtspersoonlijkheid van de Postcheque- en Girodienst, 1940-1953; 440; 1 pak
          Bevat stukken over de PCGD-organisatie in de jaren 1939-1951. Deze stukken zijn niet centraal geregistreerd.
        - Stukken betreffende het vaststellen van regelingen inzake de Postcheque- en Girodienst, 1940-1950; 441; 1 omslag
        - Stukken betreffende het storten van postwisselbedragen op postrekeningen, 1949; 442; 1 omslag
        - Stukken betreffende het automatisch afschrijven van telefoongelden, 1952; 443; 1 omslag
        - Stukken betreffende het gelijktijdig innen van abonnementsgelden en luisterbijdrage, 1941; 444; 1 omslag
        - Stukken betreffende vragen van het kamerlid Van Braambeek aan de Minister van Binnenlandse Zaken over personen die weigerden de zgn. Jodenverklaring te tekenen, 1946; 445; 1 omslag
        - Stukken betreffende het beperken van vrouwelijke krachten in de vroegdienst en het eetverbod in diensttijd, 1940-1942; 446; 1 omslag
        - Stukken betreffende het tijdelijk beperken van de dienstuitvoering bij de Postcheque- en Girodienst, 1944; 447; 1 omslag
        - Stukken betreffende het gebruik maken van het girobiljet 'G 15 c kwit', 1953; 448; 1 omslag
        - Stukken betreffende de rangbevordering van het administratief personeel bij de Postcheque- en Girodienst, 1943; 449; 1 omslag
        - Stukken betreffende het toekennen van gratificaties in verband met overwerk, 1940-1954; 450; 1 omslag
        - Stukken betreffende het invoeren van gymnastiekoefeningen voor vrouwelijk personeel bij de Postcheque- en Girodienst, 1940-1942; 451; 1 omslag
        - Stukken betreffende het instellen van een dienstcommissie voor het personeel werkzaam bij de Postcheque- en Girodienst, 1940-1946; 452; 1 pak
        - Stukken betreffende het beperken van de dienst op zaterdagmiddag voor personeel bij de Postcheque- en Girodienst, 1940-1944; 453; 1 omslag
        - Stukken betreffende de dienstuitvoering op 31 januari en op Goede Vrijdag bij de Postcheque- en Girodienst, 1945-1954; 454; 1 omslag
        - Stukken betreffende het giroverkeer met het Generaal Gouvernement, 1941-1942; 455; 1 omslag
        - Stukken betreffende het giroverkeer met Zwitserland, 1945-1948; 456; 1 omslag
      - Rijkspostspaarbank (RPS), 6.2
        - Stukken betreffende het onderbrengen van de Rijkspostspaarbank bij het Staatsbedrijf der PTT, 1941-1951; 457; 1 omslag
        - Stukken betreffende dienstregelingen bij de Rijkspostspaarbank, 1941-1954; 458; 1 pak
        - Stukken betreffende het wijzigen van het Postspaarbankbesluit 1910, 1952-1954; 459; 1 pak
        - Stukken betreffende spaarbankzegels, 1949-1954; 460; 1 omslag
        - Stukken betreffende het bevorderen van sparen bij de jeugd, 1949-1956; 461; 1 omslag
        - Stukken betreffende het bevorderen van spaaracties, 1949-1954; 462; 1 pak
        - Stukken betreffende het gebruik van geleidelijsten en het slipssysteem, 1951; 463; 1 pak
        - Stukken betreffende het gebruik van losbladige formulieren en losbladige registers, 1949; 464; 1 pak
        - Stukken betreffende het herstellen van het postgiroverkeer met Tsjechoslowakije, 1947; 465; 1 omslag
        - Stukken betreffende de liquiditeit van de Rijkspostspaarbank, 1943-1947; 466; 1 omslag
        - Stukken betreffende het beleggen van gelden van rijksfondsen en instellingen, 1944-1952; 467; 1 pak
      - Uitvoering verzekeringswetten door PTT-diensten, 6.3
        - Stukken betreffende rentetrekkers ingevolge de Invaliditeits- en Ouderdomswet, 1940-1946; 468; 1 omslag
        - Stukken betreffende het uitreiken van kaartformulieren inzake de Ongevallenwet aan vaste rentetrekkers, 1946-1951; 469; 1 omslag
        - Stukken betreffende kwitanties voor het uitbetalen van renten ingevolge de Invaliditeits- en Ouderdomswet, 1941-1954; 470; 1 omslag
        - Stukken betreffende het uitbetalen van renten ingevolge de Invaliditeits- en Ouderdomswet, 1941-1951; 471; 1 pak
        - Stukken betreffende het aan huis uitbetalen van renten door bestellend personeel, 1951; 472; 1 omslag
        - Stukken betreffende de verkrijgbaarstelling van couponboekjes voor ziekenfondspremie, 1941-1952; 473; 1 pak
      - Uitvoering belastingwetten door PTT-diensten, 6.4
        - Stukken betreffende het invorderen van leges door de Zegel- en legesdienst, 1951-1952; 474; 1 pak
        - Stukken betreffende het intrekken van de Rijwielbelastingwet, 1941; 475; 1 omslag
        - Stukken betreffende instructies voor de werkwijze bij belastingbetaling op postkantoren, 1941-1954; 476; 1 pak
        - Stukken betreffende bepalingen inzake het vervoer van goederen, 1941-1952; 477; 1 pak
        - Stukken betreffende het staken van de verkoop van omzet-belastingzegels, 1940-1941; 478; 1 omslag
      - Reclame voor derden, 6.5
        - Stukken betreffende reclame in wachtkamers van PTT-kantoren ten behoeve van instellingen vreemd aan de PTT, 1940-1953; 479; 1 omslag
        - Stukken betreffende reclame op brievenbussen en in post-stempels, 1940-1952; 480; 1 pak
        - Stukken betreffende het verbod om namen van nog in leven zijnde leden van het Huis van Oranje-Nassau te gebruiken, 1940-1941; 481; 1 omslag
        - Stukken betreffende het aanbrengen van reclame in wacht-kamers van PTT-kantoren op last van de Duitse SS en stukken betreffende het aanbrengen van reclame ten behoeve van liefdadigheidsinstellingen e.d., 1940-1952; 482; 1 omslag
      - Betalingsdiensten, 6.6
        - Stukken betreffende de uitgifte, intrekking en zuivering van pasmunten, 1942-1954; 483; 1 pak
        - Stukken betreffende het inwisselen van waardebonnen voor vergoeding van oorlogsschade aan huisraad, 1945-1946; 484; 1 omslag
      - Psychotechnisch Laboratorium, 6.7
        - Stukken betreffende het medegebruik van het Psychotechnisch Laboratorium door derden, 1940-1951; 485; 1 omslag
      - Consumentkrediet, 6.8
        - Stukken betreffende de verkrijgbaarstelling van aanvraag-formulieren ten behoeve van het consumentenkrediet op postkantoren, 1946-1947; 486; 1 omslag
      - Centenactie legermonument Grebbeberg, 6.9
        - Stukken betreffende een centenactie op postkantoren ten behoeve van een op te richten legermonument op de Grebbeberg, 1949-1950; 487; 1 omslag
    - Personeel, 7
      - Algemene regelingen, 7.1
        - Stukken betreffende de politieke gezindheid van het PTT-personeel, 1940-1953; 488; 1 pak
        - Stukken betreffende de werkzaamheden van de Zuiverings-commissie bij het Staatsbedrijf der PTT, 1945-1954; 489; 1 omslag
        - Stukken betreffende het werken van personen van Joodse bloede bij het Staatsbedrijf der PTT in de periode 1940-1945, 1940-1941; 490; 1 pak
        - Stukken betreffende het werken van personen van Joodse bloede bij het Staatsbedrijf der PTT in de periode 1940-1945, 1941-1946; 491; 1 pak
        - Stukken betreffende het verstrekken van inlichtingen over PTT-personeel aan derden, 1946-1954; 492; 1 omslag
        - Stukken betreffende de samenstelling van het personeel werkzaam bij het Staatsbedrijf der PTT, 1942; 493; 1 omslag
        - Stukken betreffende het verstrekken van inlichtingen over personeelsaangelegenheden aan bedrijven e.d., 1940-1954; 494; 1 omslag
        - Stukken betreffende de uitbreiding van de werkzaamheden van de personeelsadministratie, 1947-1948; 495; 1 omslag
        - Stukken betreffende het leiden en voorlichten van het personeel, 1941-1945; 496; 1 omslag
        - Stukken betreffende het personeelsbestand bij het Staatsbedrijf der PTT, 1941-1953; 497; 1 pak
        - Stukken betreffende het toepassen van arbeidsanalyses bij het Staatsbedrijf der PTT, 1951-1954; 498; 1 omslag
        - Stukken betreffende de invoering van groepsbesprekingen bij het Staatsbedrijf der PTT, 1953; 499; 1 omslag
        - Stukken betreffende wijzigingen van het Organiek Besluit, 1937-1951; 500; 1 pak
        - Stukken betreffende wijziging van de Rangbevorderingsrege-lingen, 1927-1946; 501; 1 pak
        - Stukken betreffende wijziging van de Rangbevorderingsrege-lingen, 1945-1954; 502; 1 pak
        - Stukken betreffende de indeling van het PTT-personeel naar rang en functie, 1940-1954; 503; 1 pak
        - Stukken betreffende de titulatuur van de verschillende functies bij PTT, 1946-1950; 504; 1 omslag